【裁判字號】    99,上易,466
【裁判日期】    990728
【裁判案由】    竊盜
【裁判全文】
臺灣高等法院臺南分院刑事判決         99年度上易字第466號
上  訴  人
即  被  告  甲○○
上列上訴人因竊盜案件，不服臺灣臺南地方法院99年度易字第35
7號中華民國99年4月30日第一審判決（起訴案號：臺灣臺南地方
法院檢察署99年度偵字第3340號），提起上訴，本院判決如下：
    主  文
上訴駁回。
    理  由
一、按刑事訴訟法第350條、第361條、第362條、第367條規定，
    不服地方法院之第一審判決而上訴者，須提出上訴書狀，並
    應敘述具體理由，此為上訴必備之程式；如所提之書狀未敘
    述上訴理由，或僅曾以言詞陳述上訴理由者，均應於上訴期
    間屆滿後二十日內補提理由書於第一審法院。第一審法院經
    形式審查，認逾期未補提上訴理由者，應定期間先命補正；
    逾期未補正者，為上訴不合法律上之程式，應以裁定駁回。
    倘已提出上訴理由，但所提非屬具體理由者，則由第二審法
    院以上訴不合法律上之程式，判決駁回。而所謂具體理由，
    必係依據卷內既有訴訟資料或提出新事證，指摘或表明第一
    審判決有何採證認事、用法或量刑等足以影響判決本旨之不
    當或違法，而構成應予撤銷之具體事由，始克當之（例如：
    依憑證據法則具體指出所採證據何以不具證據能力，或依憑
    卷證資料，明確指出所為證據證明力之判斷如何違背經驗、
    論理法則）；倘僅泛言原判決認定事實錯誤、違背法令、採
    証違法、判決不公、量刑失之過重或輕縱，而未依上揭意旨
    指出具體事由，或形式上雖已指出具體事由，然該事由縱使
    屬實，亦不足以認為原判決有何不當或違法者（例如：對不
    具有調查必要性之證據，法院未依聲請調查亦未說明理由，
    或援用證據不當，但除去該證據仍應為同一事實之認定），
    皆難謂係具體理由，而應認其上訴為不合法律上之程式（最
    高法院97年度台上字第 892號判決、97年度台上字第3267號
    判決意旨及法院辦理刑事訴訟案件應行注意事項第 162點參
    照）。再按刑事訴訟法第 367條增定「上訴書狀未敘述理由
    」，由第二審法院審判長定期間先命補正之規定，依其文義
    ，僅指未敘述「理由」，而非未敘述「具體理由」，即係針
    對全然未敘述理由之上訴書狀所為規範，自不包括已敘述之
    理由係空泛、不具體者在內，觀諸同法第361條第3項之修正
    理由之說明：「上訴理由是否具體，係屬第二審法院審查範
    圍，不在命補正之列」，益足徵之。是第二審法院僅須對於
    完全未敘述理由之上訴書狀，定期命補正；對於載有具體或
    空泛（不具體）理由之上訴書狀，則無庸裁定命補正（最高
    法院98年度台上第4476號、98年度台上字第3911號判決意旨
    可資參照）。
二、經查，本件上訴人即被告甲○○因不服原審判決，於民國（
    下同）99年 5月21日向原審法院具狀聲明上訴，未具上訴理
    由，經原審法院裁定補陳上訴由，雖於99年7月6日補正上訴
    理由狀，然其上訴理由僅泛稱：因上訴人不服臺灣臺南地方
    法院【判決太重】，特於法定期間內提起上訴等語。經核其
    上開書狀應認上訴人形式上已具明上訴理由，合先敘明。
三、經觀諸上訴人所述上訴理由，僅係以：原審法院判決太重為
    由，未具體說明原判決有何量刑過重之情事，亦未指摘原判
    決關於認定事實、適用法律及量刑，有何違法或不當之處，
    亦未依據卷內訴訟資料或提出新事證，具體指摘或表明原判
    決有何足以影響判決本旨之不當或違法，自難謂已敘述具體
    理由。
四、按刑罰之量定係屬法院得依職權自由裁量之事項，苟於法定
    要件或範圍之內予以量定，客觀上並無明顯濫權之情形者，
    自不能遽認有過重之違誤。原審判決已於理由欄中說明被告
    罪刑成立之理由，並審酌：「被告前已有多次竊盜前科，此
    有前揭前案紀錄表可按，猶不思正當努力工作營生，再犯相
    同之罪，顯見其惡性不輕，惟念其犯後坦承犯行，態度良好
    ，並斟酌其犯罪之動機、目的、方法、所竊取之財物價值等
    一切情狀。」（見原判決書事實及理由三），而量處上訴人
    有期徒刑九月，顯已充分考量上訴人犯後坦承犯行，態度良
    好，犯罪所造成之危害及犯罪動機、方法等情，是上訴人未
    執任何事由而空言指摘原判決量刑過重，請揆諸前開說明，
    自難謂係具體理由。
五、再者，上訴人自85年至96年間，有八次竊盜前科，其中最近
    一次，於96年因竊盜案件，經法院判處有期徒刑六月，並於
    97年11月14日執行完畢，有臺灣高等法院被告前案紀錄表在
    卷可參。準此可見，被告一再犯竊盜罪，顯無悔改之心而一
    再犯本罪，不宜輕判，是原判決審酌上情宣告如上揭之刑，
    實為罪所當罰而有懲戒之效果，並無量刑過重之違誤。又按
    犯後態度及犯罪所生之危害等情狀，固為科刑輕重之標準，
    然量刑之輕重，係屬事實審法院得依職權自由裁量之事項，
    苟其量刑已以行為人之責任為基礎，並斟酌刑法第57條各款
    所列情狀而未逾越法定刑度或有濫用權限情事，即不得遽指
    為違法。是以，原審判決既已審酌上開各情節，並充分考量
    刑法第57條規定之各款事項，而所量處之刑度，從形式審查
    ，並未違反法令，或悖離經驗法則、論理法則，且在法院得
    依職權自由裁量之職權範圍，在客觀上亦無明顯濫權之情形
    ，應認罪刑相當，並符合比例原則。
六、另按刑法第320條第1項之竊盜罪，處五年以下有期徒刑、拘
    役或五百元以下罰金，其法定最重本刑為五年以下有期徒刑
    ，而上訴人前於96年因竊盜案件，經法院判處有期徒刑六月
    ，並於97年11月14日執行完畢，有臺灣高等法院被告前案紀
    錄表一份附卷可按，其於有期徒刑執行完畢五年以內，故意
    再犯本案有期徒刑以上之本罪，為累犯，應依刑法第47條第
    1 項之規定加重其刑，則原審斟酌上訴人上述犯罪情狀，就
    被告在執行完畢後五年以內故意再犯本案有期徒刑以上之本
    罪，論以累犯，依刑法第47條第 1項規定加重其刑，則本罪
    之最重法定本刑為有期徒刑五年以下，自得加重至七年六月
    ，因而量處上訴人有期徒刑九月，經核並未逾越法定刑度，
    乃係在法定範圍之內予以量定，且其所量處之上開各罪之刑
    度，亦在法定刑（得加重至七年六月）之偏低刑度（僅十分
    之一），是其量刑在客觀上顯然已甚為從輕量定，非但無濫
    權之情形，亦應認符合罪刑相當及比例原則，自無過重之違
    誤。是上訴意旨指摘過重云云，顯屬無稽，自不足採。
七、綜上所述，本件上訴人上訴理由未執任何事由而空言指原判
    決量刑過重，已非具體指摘原判決關於認定事實、適用法律
    及其量刑，有何違法或不當之處，自難認係屬依據卷內既有
    訴訟資料或提出新事證，而具體指摘。且原審並就其上開量
    刑須斟酌之情狀，詳為考量及審酌，而宣告如上揭所示之刑
    ，並無量刑失重違法之處，亦堪稱允當，是上訴人提起本件
    上訴，尚與具體理由不相當。從而，揆諸前揭說明，上訴人
    之上訴顯不合法律上之程式，爰依刑事訴訟法第 367條前段
    之規定，駁回其上訴，並不經言詞辯論為之。
八、據上論斷，應依刑事訴訟法第367條前段、第372條，判決如
    主文。
中    華    民    國    99    年    7     月    28    日
                    刑事第五庭  審判長法  官  楊明章
                                      法  官  趙文淵
                                      法  官  蔡美美
以上正本證明與原本無異。
不得上訴。
                                      書記官  歐貞妙
中    華    民    國    99    年    7     月    28    日

司法院資訊處製作；財團法人民間司法改革基金會備份。
